【裁判字號】    98,訴,1536
【裁判日期】    981015
【裁判案由】    違反槍砲彈藥刀械管制條例等
【裁判全文】
臺灣彰化地方法院刑事判決              98年度訴字第1536號
公  訴  人  臺灣彰化地方法院檢察署檢察官
被      告  甲○○
                      5號(現於臺灣臺中監獄執行中 )
上列被告因違反槍砲彈藥刀械管制條例等案件，經檢察官提起公
訴（98年度偵字第415號），本院依簡式審判程序，判決如下：
    主    文
甲○○犯竊盜罪，累犯，處有期徒刑參月，扣案之鑰匙壹把，沒
收；又犯非法持有槍砲之主要零件罪，累犯，處有期徒刑捌月，
扣案之改造金屬槍管壹支，沒收。主刑部分，應執行有期徒刑玖
月。
    犯罪事實
一、甲○○前因竊盜案件，經臺灣臺中地方法院於民國（下同）
    96 年5月30日以96年度易字第1797號判決，判處有期徒刑6
    月，經減刑為有期徒刑3月確定，於97年6月17日縮刑期滿執
    行完畢，詎猶不知悔改，分別為下列行為：
(一)、甲○○明知未經中央主管機關內政部之許可，不得擅自持有
    槍砲之主要組成零件，仍於97年底某日，在臺中縣大雅鄉
    某處，向不詳姓名年籍成年人，取得可組成具有殺傷力改造
    手槍之主要零件即改造金屬槍管1支，並置入無殺傷力改造
    手槍1支（槍枝管制編號：0000000000號）內，而未經許可
    持有，時置於其所使用之車內，時置於其位於住臺中縣烏日
    鄉○○村○○鄰○○路255巷75號住處。
(二)、其後甲○○於98年1月1日上午10時許，在彰化縣員林鎮○○
    里○○路180號地下室3樓停車場內，見曹朝彬所有之車牌號
    碼5769-HX號自小客貨車1部停置在該處，為取得其車內之油
    料供己使用，竟基於為自己不法所有之意圖，以其所有自備
    汽車鑰匙1支啟動上開自用小客車，並駕駛該車自用小客車
    耗用其內燃料，迄至98年1月1日下午3時許，再駕駛該部自
    小客貨車返回地下室停放，竊得該部自小客貨車內之汽油些
    許使用。
    嗣甲○○於98年1月1日下午4時許，在前揭地下室3樓停車場
    內，為警查獲，扣得其有供竊盜之汽車鑰匙1支。經甲○○
    同意警方搜索，在甲○○自己所有之車牌號碼B8-2232號自
    小客車內，扣得前揭內含槍枝主要組成零件即改造金屬槍管
    1 支之無殺傷力改造手槍1支（槍枝管制編號：0000000000
    號）
二、案經彰化縣警察局員林分局報請臺灣彰化地方法院檢察署檢
    察官偵查起訴。
    理    由
一、按除被告所犯為死刑、無期徒刑、最輕本刑為3 年以上有期
    徒刑之罪或高等法院管轄第1 審案件者外，於前條第1 項程
    序進行中，被告先就被訴事實為有罪之陳述時，審判長得告
    知被告簡式審判程序之旨，並聽取當事人、代理人、辯護人
    及輔佐人之意見後，裁定進行簡式審判程序；除簡式審判程
    序及簡易程序案件外，第1 審應行合議審判，刑事訴訟法第
    273 條之1 第1 項、第284 條之1 分別定有明文。本件被告
    甲○○所犯係死刑、無期徒刑、最輕本刑為3年以上有期徒
    刑之罪、高等法院管轄第1審案件以外之罪，並於本院行準
    備程序時就被訴事實為有罪之陳述，本院合議庭依前揭規定
    ，經評議結果，裁定改由受命法官獨任行簡式審判程序，先
    予敘明。
二、核被告所為，係犯刑法第320條第1項之竊盜罪、槍砲彈藥刀
    械管制條例第13條第4項之持有槍砲主要組成零件罪。被告
    上開犯行，犯意各別，行為互殊，應予分論併罰。被告曾受
    如犯罪事實欄所示之確定判決及有期徒刑之執行完畢，有臺
    灣高等法院被告前案紀錄表附卷可憑，其於有期徒刑執行完
    畢後之5年內，故意再犯有期徒刑以上之本罪，為累犯，應
    依刑法第47條第1項規定加重其刑。爰審酌被告犯罪之動機
    、智識程度為高職畢業、尚未顯示重大兇暴外觀、所生危害
    及其犯後坦承不諱態度尚屬良好等一切情狀，並斟酌檢察官
    及被告分別聲請及同意如主文所示之宣告刑及執行刑等情，
    各量處如主文所示之宣告刑，並依法定其應執行之刑，以示
    懲儆。扣案之改造金屬槍管為違禁物，爰依刑法第38條第1
    項第1款之規定宣告沒收;扣案之鑰匙1把為被告所有供犯竊
    盜罪所用之物，業據被告陳明在卷，爰依刑法第38條第1項
    第2款規定宣告沒收。
據上論斷，應依刑事訴訟法第273 條之1 第1 項、第299 條第1
項前段，槍砲彈藥刀械管制條例第13條第4項，刑法第11條、第
320 條第1項、第47條第1項、第51條第5款、第38條第1項第1款
、第2款，刑法施行法第1條之1，判決如主文。
本案經檢察官王元郁到庭執行職務。
中    華    民    國    98    年    10    月    15    日
                  刑事第二庭  法  官  羅  永  安
以上正本證明與原本無異。
如不服本判決，應於收受判決後10日內向本院提出上訴書狀，並
應敘述具體理由；其未敘述上訴理由者，應於上訴期間屆滿後20
日內向本院補提理由書（均須按他造當事人之人數附繕本「切勿
逕送上級法院」）。
中    華    民    國    98    年    10    月    15    日
                              書記官  魏  嘉  信
 附錄本案論罪科刑法條全文：
 槍砲彈藥刀械管制條例第13條
未經許可，製造、販賣或運輸槍砲、彈藥之主要組成零件者，處
 3 年以上10 年以下有期徒刑，併科新台幣 700 萬元以下罰金
。
未經許可，轉讓、出租或出借前項零件者，處 1 年以上 7 年以
下有期徒刑，併科新台幣 500 萬元以下罰金。
意圖供自己或他人犯罪之用，而犯前 2 項之罪者，處 5 年以上
有期徒刑，併科新台幣 1000 萬元以下罰金。
未經許可，持有、寄藏或意圖販賣而陳列第 1 項所列零件者，
處 6 月以上5 年以下有期徒刑，併科新台幣 300 萬元以下罰金
。
第 1 項至第 3 項之未遂犯罰之。


司法院資訊處製作；財團法人民間司法改革基金會備份。
